臺灣新北地方法院刑事裁定
                                     111年度聲字第2527號
聲  請  人  臺灣新北地方檢察署檢察官
受  刑  人  林明佑



上列受刑人因違反毒品危害防制條例等案件，已經判決罪刑確定
，聲請人聲請定其應執行之刑（111年度執聲字第1857號），本
院裁定如下：
    主  文
林明佑因犯如附表所示之罪，所處如附表所示之刑，應執行有期
徒刑參年柒月。
    理  由
一、本件聲請意旨略以：受刑人林明佑因違反毒品危害防制條例
    等案件，先後經判決確定如附表，應依刑法第53條、第51條
    第5款，定其應執行之刑，爰依刑事訴訟法第477條第1項聲
    請裁定等語。
二、按依刑法第53條應依刑法第51條第5款之規定，定其應執行
    之刑者，由該案犯罪事實最後判決法院之檢察官，聲請該法
    院裁定之；裁判確定前犯數罪者，併合處罰之。但有下列情
    形之一者，不在此限：一、得易科罰金之罪與不得易科罰金
    之罪。二、得易科罰金之罪與不得易服社會勞動之罪。三、
    得易服社會勞動之罪與不得易科罰金之罪。四、得易服社會
    勞動之罪與不得易服社會勞動之罪。前項但書情形，受刑人
    請求檢察官聲請定應執行刑者，依第51條規定定之；數罪併
    罰，有二裁判以上者，依第51條之規定，定其應執行之刑；
    宣告多數有期徒刑者，於各刑中之最長期以上，各刑合併之
    刑期以下，定其刑期，但不得逾30年，刑事訴訟法第477條
    第1項，刑法第50條、第53條、第51條第5款分別定有明文。
    又刑事判決關於有期徒刑或拘役易科罰金折算標準之記載，
    需以所犯最重本刑為5年以下有期徒刑以下之刑之罪，而受6
    月以下有期徒刑或拘役之宣告者，始得為之，刑法第41條第
    1項前段定有明文。若所犯為數罪併罰，其中之一罪雖得易
    科罰金，但因與不得易科之他罪合併處罰之結果，於定執行
    刑時，祇須將各罪之刑合併裁量，不得易科罰金合併執行（
    司法院大法官會議釋字第144號解釋意旨參照）。末按二裁
    判以上數罪，縱其中一部分已執行完畢，如該數罪尚未全部
    執行完畢，因與刑法第54條及司法院院字第1304號解釋所謂
    僅餘一罪之情形有別，自仍應依刑法第53條之規定，定其應
    執行之刑。而定應執行之刑，應由犯罪事實最後判決之法院
    檢察署檢察官聲請該法院依法裁定之，不能因犯罪之一部分
    所科之刑業經執行完畢，而認檢察官之聲請為不合法，予以
    駁回，至已執行部分，自不能重複執行，應由檢察官於指揮
    執行時扣除之，此與定應執行刑之裁定無涉（最高法院81年
    度台抗字第464號、86年度台抗字第472號判決意旨參照）。
三、經查，本件受刑人所犯如附表編號1、2所示犯罪（惟聲請書
    附表編號1之犯罪日期應更正如附表編號1所載），均經確定
    在案，有該案判決書及臺灣高等法院被告前案紀錄表在卷可
    稽，是受刑人所犯上開各罪乃於裁判確定前犯數罪；又受刑
    人所犯如附表所示各罪雖有得易科罰金與不得易科罰金之罪
    ，然受刑人業於民國111年8月19日請求檢察官就如附表編號
    1所示得易科罰金之罪刑，與如附表編號2所示不得易科罰金
    之罪合併定應執行刑，有受刑人出具之定刑聲請切結書1份
    附卷可稽，揆諸上揭條文規定，即應由檢察官聲請法院依刑
    法第51條規定定其應執行刑。茲聲請人以本院為前揭案件犯
    罪事實最後判決之法院，聲請定其應執行之刑，本院審核認
    聲請為正當，應予准許。爰審酌受刑人所犯各罪之犯罪類型
    、動機、情節及行為次數等情狀後整體評價其應受矯治之程
    度，兼衡責罰相當與刑罰經濟之原則，並參酌受刑人對於法
    院定應執行刑之意見（詳定刑聲請切結書）等情，定其應執
    行之刑如主文所示。又受刑人所犯如附表編號1所示之罪，
    雖原得易科罰金，但因與如附表編號2所示不得易科罰金之
    罪併合處罰，故無再諭知易科罰金折算標準之必要。另附表
    編號1所示已執行完畢之部分，則應由檢察官於指揮執行時
    扣除之，附此敘明。
四、依刑事訴訟法第477條第1項，刑法第50條、第53條、第51條
    第5款，裁定如主文。
中    華    民    國   111    年     9    月     23   日
                  刑事第十七庭    法  官  劉凱寧
上列正本證明與原本無異。
如不服本裁定，應於裁定送達後五日內敘明抗告理由，向本院提
出抗告狀。
                                  書記官  蔡忠衛
中　　華　　民　　國　　111 　年　　9 　　月　　23　　日
附表：     編         號  1 2 （以下空白） 罪         名  槍砲彈藥刀械管制條例 毒品危害防制條例  宣    告   刑  有期徒刑2月，如易科罰金，以新台幣1千元折算1日 有期徒刑3年6月  犯  罪 日  期  106年間某日至109年12月12日 109年12月8日至109年12月12日  偵查(自訴)機關年度案號  新北地檢110年度偵字第2043號、第2050號 新北地檢110年度偵字第2043號、第2050號   最後事實審 法  　院 新北地院 新北地院   案  　號 110年度訴字第621號 110年度訴字第621號   判決日期 110年11月30日 110年11月30日   確定 判決 法    院 新北地院 新北地院   案    號 110年度訴字第621號 110年度訴字第621號   判決確定日期 111年1月5日 111年4月11日  是否為得易科罰金之案件  是 否  備         註  111年3月17日易科罰金執行完畢（新北地檢111年度執字第995號） 新北地檢111年度執字第5228號